臺灣高等法院刑事裁定
110年度抗字第849號
抗  告  人
即  受刑人  朱育賢


具  保  人  林仕文

上列抗告人即受刑人因沒入保證金案件，不服臺灣桃園地方法院
中華民國110年4月8日裁定（110年度聲字第1144號），提起抗告
，本院裁定如下：
    主  文
抗告駁回。
    理  由
一、原裁定意旨略以：具保人林仕文因抗告人即受刑人朱育賢違
    反槍砲彈藥刀械管制條例案件，經依法院指定之保證金額新
    臺幣（下同）2萬元，出具現金保證後，將受刑人釋放。受
    刑人於判決確定後，經合法傳喚而逃匿未到案接受執行，且
    拘提無著，檢察官聲請裁定沒入具保人繳納之保證金及實收
    利息，核無不合，應予准許等語。　
二、抗告意旨略以：受刑人之房屋於民國110年1月14日遭法拍，
    執行官只給15分鐘，連畢業證書、存摺都沒拿，故無法聯絡
    ，且剛好癌症治療中，有附件之診斷證明書可證，行李都放
    在友人家，並非惡意拒收；管區員警打給伊時，有告知現在
    住台北榮民之家，員警請伊好好治療，也沒告訴伊其他事情
    。另有他案書記官打電話，伊有去開庭，沒有逃亡之虞。1
    、2月時均住院治療中，後續還有治療，因具榮民身分，戶
    籍經核定後就立刻辦理遷入，完全沒有逃亡，在此療養身體
    ；具保人非無故不通知，因為伊電話已換；請撤銷原裁定，
    給予伊一點時間治療，否則延病會導致死亡，伊努力活下去
    等語。
三、按具保之被告逃匿者，應命具保人繳納指定之保證金額，並
    沒入之。不繳納者，強制執行。保證金已繳納者，沒入之；
    依第118條規定沒入保證金時，實收利息併沒入之；沒入保
    證金，以法院之裁定行之，刑事訴訟法第118條第1項、第11
    9條之1第2項、第121條第1項分別定有明文。又因有罪判決
    確定，受刑人入監執行者，具保人始免除具保之責任，觀之
    刑事訴訟法第119條第1項之規定亦明。
四、經查：
  ㈠抗告人即受刑人朱育賢因違反槍砲彈藥刀械管制條例案件，
    經具保人出具現金2萬元之保證金後，將受刑人釋放，有臺
    灣桃園地方法院108年6月20日刑事被告保證書、108年6月21
    日108年刑保字第163號國庫存款收款書在卷可稽（見執行卷
    ）。又上開違反槍砲彈藥刀械管制條例案件，經本院以108
    年度上訴第4017號判決有期徒刑3年2月，併科罰金3萬元，
    受刑人不服判決提起上訴，迭經最高法院以109年度台上字
    第5847號判決上訴駁回而確定，有本院被告前案紀錄表在卷
    可稽。
  ㈡其後臺灣桃園地方檢察署檢察官依受刑人陳報戶籍地址即桃
    園市○○區○○路000號7樓之10，依法傳喚受刑人應於110年2月
    23日10時30分到案接受執行，並通知具保人遵期通知受刑人
    到案接受執行，上開執行傳票及通知，因未獲會晤受刑人，
    已將文書交予有辨別事理能力之受僱人收受，另具保人部分
    ，亦未獲會晤其本人，已將文書交予有辨別事理能力之同居
    人其母親收受，均已合法送達。惟受刑人於受合法通知後，
    未遵期到案接受執行，另具保人經合法通知，亦未督促受刑
    人到案，且受刑人並無受羈押或在監執行等未能到案之正當
    理由，嗣經臺灣桃園地方檢察署檢察官核發拘票命司法警察
    拘提，司法警察於110年3月7日、8日、9日均因未遇被拘提
    人即受刑人，無法拘提到案，再於110年4月30日由臺灣桃園
    地方檢察署依法發佈通緝，迄未到案執行，受刑人明顯逃匿
    等情，是原審裁定沒入具保人所繳納之保證金2萬元及實收
    利息，並無違誤。
  ㈢至抗告意旨所陳，其因住院治療癌症，無逃亡之可能等節。
　　參之受刑人向檢察官陳報之戶籍所在地「桃園市○○區○○路00
    0號7樓之10」，於105年3月16日遷入，而現在戶籍所在地之
    「新北市○○區○○000號」，於110年4月13日遷入，有個人戶
    籍資料查詢結果、戶役政連結作業系統在卷可憑（見原審卷
    第21、36頁），足認臺灣桃園地方檢察署檢察官通知其到案
    執行所寄送之「桃園市○○區○○路000號7樓之10」，於110年4
    月12日之前仍為受刑人之戶籍所在地，受刑人在該期間亦未
    曾陳報其新的地址，故上開執行傳票之送達為合法。另受刑
    人提出之診斷證明書所載其住院期間固為110年2月5日至同
    年月9日、110年3月1日至同年月31日，然此均為受刑人個人
    因素，其大可主動向執行機關陳報上情，卻未為之，故此並
    非裁量是否沒入保證金時所應審酌原因，況受刑人未獲檢察
    官同意暫緩執行之前，仍應到案執行，其故意逃匿規避執行
    ，並非因不可抗力發生阻礙，未能如期到案執行，不能認係
    正當理由，附此敘明。　
五、綜上所述，抗告意旨仍執陳詞，指摘原裁定不當，為無理由
    ，應予駁回。　　
據上論斷，應依刑事訴訟法第412條，裁定如主文。 
中　　華　　民　　國　　110 　年　　5 　　月　　31　　日
                  刑事第十七庭  審判長法　官  鄭水銓
                                      法　官  李世華
                                      法　官  黃雅芬
以上正本證明與原本無異。
不得再抗告。
                                      書記官  鄭雅云
中　　華　　民　　國　　110 　年　　5 　　月　　31　　日